Contactar

solorzano202009@gmail.com

www.linkedin.com/in/jose-solorzano-4307b372 (LinkedIn)

Aptitudes principales

Microsoft Office SQL PHP

Languages

Español (Native or Bilingual)
Inglés (Elementary)
Japonés (Elementary)

Jose Solorzano

Web Developer at Desarrollos Imago

Aragua Area, Venezuela

Extracto

Desarrollador Web con principal experiencia en tecnologías LAMP (LAMP Stack Developer). Siempre que se pueda, prefiero el aprendizaje de desarrollar software de forma artesanal que el uso de librerías como primera opción. Aficionado a la instalación y prueba de Distribuciones Linux.

Experiencia

Desarrollos Imago Desarrollador Web abril de 2017 - Present Maracay, Aragua

Desarrollos Imago Analista de Sistemas abril de 2017 - Present

Maracay, Venezuela

Freelance

Freelance Software Developer enero de 2016 - diciembre de 2017 (2 años)

Maracay, Venezuela

Desarrollo de aplicaciones web de forma independiente para empresas y particulares.

Biblioteca Virtual de Aragua Analista agosto de 2012 - abril de 2017 (4 años 9 meses) Desarrollo de aplicaciones Web

Educación

PNFSI - UPTA

Ingenierio en Sistemas, Desarrollo de Software · (2010 - 2013)

PNFI - UPTA - CUC

TSU en Informática, Desarrollo de Software · (2007 - 2010)